臺灣臺中地方法院民事判決
111年度勞訴字第111號
原      告  傅恩洋  
            江武郎  
            游宗曉  
            湯榮泉  
            陳晉乾  
            羅經銀  
            林志隆  
            徐瑞洲  
共      同
訴訟代理人  葉錦郎律師
被      告  台灣電力股份有限公司

法定代理人  曾文生  
訴訟代理人  林富華律師
上列當事人間請求給付退休金差額事件，本院於民國111年9月30
日言詞辯論終結，判決如下：
    主    文
一、被告應分別給付原告如附表「應補發金額」欄所示之金額，
    及各自附表「利息起算日」欄所示日期起至清償日止，按年
    息百分之五計算之利息。
二、訴訟費用由被告負擔。
三、本判決得假執行。但被告如以附表「應補發金額」欄所示之
    金額分別為原告預供擔保後，各得免為假執行。　　
　　事實及理由
壹、程序方面：
一、按訴狀送達後，原告不得將原訴變更或追加他訴，但擴張或
    減縮應受判決事項之聲明者，不在此限，民事訴訟法第255
    條第1項第3款定有明文。本件原告起訴時，就原告江武郎部
    分原請求聲明為：被告應給付江武郎新臺幣（下同）224,54
    5元，及自民國109年8月1日起至清償日止，按週年利率百分
    之5計算之利息（見本院卷第13、21頁）；嗣於111年6月23
    日具狀變更聲明為：被告應給付江武郎224,544元，及自109
    年8月1日起至清償日止，按週年利率百分之5計算之利息（
    見本院卷第247頁）。上述聲明之變更，核屬減縮應受判決
    事項之聲明，揆諸前開說明，應予准許。
二、次按當事人喪失訴訟能力或法定代理人死亡或其代理權消滅
    者，訴訟程序在有法定代理人或取得訴訟能力之本人，承受
    其訴訟以前當然停止；另承受訴訟人，於得為承受時，應即
    為承受之聲明，民事訴訟法第170條及第175條第1項分別定
    有明文。本件訴訟繫屬中，被告之法定代理人原為楊偉甫，
    嗣變更為曾文生，經被告具狀聲明由曾文生承受訴訟，此有
    民事承受訴訟狀、經濟部函文等在卷可按（見本院卷第95至
    99頁），核與前開規定相符，自應准其承受訴訟。　　
貳、實體方面：
一、原告主張：　　
　　原告傅恩洋、江武郎、游宗曉、湯榮泉、陳晉乾、羅經銀、
    林志隆、徐瑞洲等8人（下稱原告8人）分別自附表「退撫年
    資起算日」欄所示之日起受僱任職於被告台中發電廠，並分
    別於附表「舊制年資結清日」欄所示之日結清舊制年資。其
    中原告傅恩洋、江武郎、陳晉乾等3人為機械技術員，另原
    告游宗曉、湯榮泉、羅經銀、林志隆、徐瑞洲等5人為電運
    轉員，均屬勞動基準法(下稱勞基法)所稱之勞工，其退休金
    給與標準，依其等工作年資於勞基法民國73年8月1日施行前
    後，分別依臺灣省工廠工人退休規則（下稱退休規則）第9
    條、第10條與勞基法第55條規定計算之。原告8人受僱期間
    所從事工作性質，均採全天候24小時按日班、小夜班及大夜
    班之3班制輪流作業，被告所給付之薪資除本薪外，尚包括4
    00元、250元之夜點費(下稱系爭夜點費)。上開夜點費符合
    勞務對價性及經常性給與之要件，屬於工資，應列入平均工
    資計算。惟被告於核發原告之舊制退休金時，均未將夜點費
    納入平均工資據以計算舊制退休金，自應補給。為此，依據
    勞基法第84條之2及第55條第1、3項、退休規則第9條第1款
    、第10條第1項第1款、勞工退休金條例(下稱勞退條例)第11
    條第1項、第3項等規定提起本訴等語。並聲明：如主文第1
    項所示。
二、被告則以：
  ㈠台灣電力工會等單位前向經濟部與被告爭取多年而達成選擇
    適用勞退新制員工舊制年資結清等事宜，斯時經過多次研商
    會議而達成共識，原告8人任職之台中發電廠人資處遵總公
    司人資處之意旨，亦於108年12月12日至同年月20日間辦理4
    場公開說明會，與被告台中發電廠任職而符合辦理結清勞退
    舊制年資之員工溝通。原告8人雖未全員參與上述公開說明
    會，然均在詳閱「經濟部所屬事業機構依勞工退休金條例等
    規定與所屬僱用人員（純勞工身分）結清勞退舊制年資注意
    事項」(下稱注意事項)，並了解「年資結清協議書」內容後
    ，分別於同年月16日至25日間簽屬「台灣電力公司年資結清
    意願調查表」，並於其上勾選同意辦理結清舊制年資，亦同
    意遵守年資結清協議書各條規範之選項。嗣原告8人分別於
    同年月31日與被告簽署台灣電力公司年資結清協議書(下稱
    系爭協議書)，而系爭協議書第2條已載明「平均工資之計算
    悉依據行政院82年12月15日台82經44010號函（下稱44010號
    函）核定『經濟部所屬事業機構列入計算平均工資之給與項
    目表』之規定辦理」等語，顯見兩造已約定退休金之計算方
    式，原告8人不得片面推翻系爭協議書請求補發退休金差額
    。
  ㈡系爭夜點費是否為工資，應個案認定是否符合勞務對價性與
    給與經常性，經濟部、勞動部（改制前為行政院勞工委員會
    ）相關命令及函釋均明示夜點費係屬公司體恤、慰勞及鼓勵
    員工之性質，且係勞基法施行細則第10條第9款修正前肯認
    排除於經常性給與工資，與勞基法規定之經常性給與有別，
    非屬勞基法第2條第3款所謂之工資，自不得列計退休平均工
    資範圍。又「夜點費」始自日治時期，係提供全體夜勤人員
    補充體力購買餐食之用，與員工工作內容無直接關聯，僅實
    際輪值深夜、初夜班之人員方得領取，不論職級薪資高低、
    年資等，均以值夜之次數計算，發給固定數額，且無論其係
    固定發放與否，純係恩惠性措施，並非值班人員提供勞務給
    付之對價，因此夜點費不具勞務之對價性，此與誤餐費相同
    ，均屬餐費性質。況員工每人每月所領之系爭夜點費並非固
    定，不具經常性，不得列入工資範圍。
  ㈢縱認系爭夜點費應計入平均工資之一部，被告主張應以下列3
    種方式計算，算法一係僅加發部分之夜點費得列入平均工資
    之計算，亦即初夜點心費75元與深夜點心費150元；算法二
    係僅勞基法施行後年資退休金計入系爭夜點費；算法三係勞
    基法施行後年資退休金僅計入加發部分等語，資為抗辯。並
    答辯聲明：原告之訴駁回。
三、兩造不爭執之事項及爭點：
　㈠兩造不爭執事項：
  ⒈原告8人分別自附表「退撫年資起算日期」欄所示之日起任職
    於被告台中發電廠，原告8人為被告僱用人員，其中原告傅
    恩洋、江武郎、陳晉乾擔任機械技術員；原告游宗曉、羅經
    銀、湯榮泉、林志隆、徐瑞洲為電機運轉員，均屬勞基法之
    勞工。
  ⒉被告就機械技術員之工時，係採取全天候24小時，三班制輪
    值，發給之夜點費係以勞動契約存續中有輪值大、小夜班且
    於晚上8 點到12點間出勤滿2 小時之員工為對象，每次金額
    固定，即目前輪值大夜班之夜點費每次400元，輪值小夜班
    之夜點費每次250元，不因作業種類、年資、職級不同而有
    差別。如連續輪值初、深夜，跨午夜執勤8小時，僅得報支1
     筆深夜夜點費；如未實際輪班或由他人代班，則不得領取
    ，應由實際輪班或代班之人領取。
  ⒊原告8人任職期間，被告均按其輪班之班次及時間核發夜點費
    。
  ⒋原告8人之退撫年資起算日、舊制年資結清日期，舊制年資基
    數、舊制結清前3個月、6個月領取之夜點費平均金額各如附
    表所示。被告於原告8人結清舊制年資金額時均未將夜點費
    列入渠等平均工資。
  ⒌如認夜點費屬於工資之一部，應計入平均工資以計算舊制年
    資退休金時，則原告8人得請求舊制年資結清金額差額各如
    附表「應補發金額」欄所示。
  ㈡爭點整理之結果：
  ⒈夜點費是否屬勞基法第2條第3款之工資，而應將其計入平均
    工資以計算原告8人之舊制年資結清金額？
  ⒉如是，則計算舊制年資結清金額之適用期間、適用範圍為何
    ？原告8人得請求被告補發之舊制年資結清金額數額各為何
    ？
  ⒊系爭協議書第2條之約定，對原告8人是否有拘束力？　
四、得心證之理由：
  ㈠系爭夜點費屬於工資之一部分，應列入平均工資計算舊制退
    休金。說明如次：
　⒈按勞退條例第11條第1項、第3項規定：本條例施行前已適用
    勞基法之勞工，於本條例施行後，仍服務於同一事業單位而
    選擇適用本條例之退休金制度者，其適用本條例前之工作年
    資，應予保留；保留之工作年資，於勞動契約存續期間，勞
    雇雙方約定以不低於勞基法第55條及第84條之2規定之給與
    標準結清者，從其約定。查，原告8人結算舊制年資前均受
    僱於被告，屬勞基法規範之勞工，依勞基法第84條之2規定
    ，其結算年資給與標準，依其工作年資於73年8月1日勞基法
    施行前後，分別不得以低於退休規則第9條第1款或勞基法第
    55條第1項之規定結清。　
　⒉次按工資謂勞工因工作而獲得之報酬，包括工資、薪金及按
    計時、計日、計月、計件以現金或實物等方式給與之獎金、
    津貼及其他任何名義之經常性給與均屬之。勞基法第2條第3
    款定有明文。是工資係勞工勞動之報酬對價且為經常性之給
    與。所謂經常性之給與，只要在一般情形下經常可以領得之
    給付即屬之，舉凡某種給與係屬工作上之報酬，在制度上有
    經常性者，均得列入平均工資以之計算退休金。故勞工因工
    作所得之報酬，倘符合「勞務對價性」及「給與經常性」二
    項要件時，依法即應認定為工資。判斷某項給付是否具「勞
    務對價性」及「給與經常性」，應依一般社會之通常觀念為
    之，其給付名稱為何，尚非所問。是以雇主依勞動契約、工
    作規則或團體協約之約定，對勞工提供之勞務反覆應為之給
    與，乃雇主在訂立勞動契約或制定工作規則或簽立團體協約
    前已經評量之勞動成本，無論其名義為何，如在制度上通常
    屬勞工提供勞務，並在時間上可經常性取得之對價（報酬）
    ，即具工資之性質而應納入平均工資之計算基礎（最高法院
    100年度台上字第801號判決意旨參照）。
  ⒊經查，原告8人受僱於被告期間均採全天候24小時3班制輪班
    作業，為兩造所不爭執（見不爭執事項⒉），足見按表輪職
    大、小夜班乃其等平日工作內容之一部，已具有常態性，與
    一般公司行號應付臨時性之業務需求，偶而為之者有間。被
    告依原告8人輪值大、小夜班所給與之夜點費，自不屬因臨
    時性之業務需求所偶爾發放之款項。又被告所發放之夜點費
    ，每人每次金額相同，不因作業種類、年資、職級而有差異
    。據此，原告8人受僱被告期間輪值大、小夜班為常態性工
    作型態，且每次輪值即可獲得固定數額之夜點費，該費用核
    屬輪值工作可取得之給與，於制度上具有經常性。被告雖不
    區分輪值人員薪資高低、工作內容及職級等不同，統一發給
    相同金額，惟夜點費既為輪值大、小夜班人員依輪值次數所
    得領取，顯與原告8人提供勞務密切相關，且夜間輪值不利
    生活及健康，被告分別針對輪值小夜班及大夜班之人員，各
    給付數額不同之初夜點心費、深夜點心費，可見被告係基於
    事業性質與工作時間特殊之輪值人員，給付夜點費，當屬提
    供勞務之對價。是以，夜點費在被告之薪給制度上，已為輪
    值人員常態性提供勞務可經常取得之對價，符合「勞務對價
    性」及「經常性給與」之要件，原告8人主張夜點費屬於工
    資，自屬有據。　
　⒋被告雖辯稱：夜點費之發放沿革，係體恤員工夜間出勤，自
    日治時期即有供餐食或支給費用供購買餐食之福利措施，為
    恩惠性給與，非屬兩造合意工資之一部分，自始為勞基法施
    行細則第10條第9款修正前所肯認排除於經常性給與工資之
    外云云，惟：
　⑴依勞基法第2條第3款就工資所為規定，只須符合勞工因工作
    而獲得之報酬，以現金或實物等方式之經常性給與均屬之，
    縱夜點費最初係以食物發放，仍得認在工資涵攝範圍內。夜
    點費在被告之薪給制度上，已為輪值人員常態性提供勞務可
    經常取得之對價，符合「勞務對價性」及「給與經常性」之
    要件，不因被告原發給實物，後改為發給現金，或稱為「餐
    費」、「點心費」或「餐點費」，即變異其性質。被告以夜
    點費發放沿革辯稱夜點費非屬工資，已嫌無憑。
　⑵系爭夜點費自92年1月1日起小夜班每次250元，大夜班每次40
    0元，每人每次金額相同，不因作業種類、年資、職級而有
    差異乙節，為兩造所不爭執（見不爭執事項⒉），並有夜點
    費歷次調整情形表及被告函文足參（見本院卷第241至248頁
    ）。被告雖不分輪值人員薪資高低、工作內容及職級等不同
    ，依輪值次數發給相同金額，此在原告8人受僱時即已知悉
    ，自為勞動契約之內容。至於被告原發放餐點嗣改為發給系
    爭夜點費，僅係給付方式之變更，原告8人收受並未為反對
    之意思，足見兩造就原告8人應依被告指揮從事固定、常態
    性之三班輪值工作，且於輪值大夜班、小夜班時即可領取系
    爭夜點費等工作條件已達成契約合意，並已具備在固定輪班
    工作形態下「勞務對價」及「給與經常性」之性質，自屬工
    資之範疇。自難徒以被告發給夜點費金額相同，即推認為不
    具對價性之恩惠性給與，非屬兩造合意工資之一部。
　⑶94年6月14日修正前勞基法施行細則第10條第9款雖將「差旅
    費、差旅津貼、交際費、點心費及誤餐費等」排除於「經常
    性給與」之外，惟該款所指點心費，應限於雇主體恤夜間輪
    班工作之勞工，不固定給與購買點心之費用。本件夜點費屬
    固定輪班工作形態下經常性給與之勞務對價，性質與不確定
    性之差旅費、差旅津貼及交際費等所支出不同，尚不得以發
    給名目有點心費，即認有上開規定之適用。況勞基法施行細
    則第10條第9款於94年6月14日修正時，已將夜點費之規定刪
    除，於修正理由揭明：「鑒於事業單位迭有將『輪班津貼』或
    『夜勤津貼』等具有工資性質之給付，以『夜點費』或『誤餐費』
    名義發放，以減輕雇主日後平均工資之給付責任，實有欠妥
    ，爰修正刪除勞基法施行細則第10條第9款之『夜點費』或『誤
    餐費』規定，嗣後有關夜點費及誤餐費是否為工資，應依該
    法第2條第3款規定及上開原則，個案認定」，是以夜點費名
    目所為給付是否具有工資性質，仍應依勞基法第2條第3款規
    定即上開工資之性質個案判斷，自無適用已被刪除規定之餘
    地。準此，被告上開辯解，均無足採。
  ㈡本件計算補發舊制退休金之適用期間包括勞基法施行前後，
    適用範圍以夜點費全額計算：
  ⒈勞基法於73年7月30日公布，73年8月1日生效，而原告8人中
    僅傅恩洋、江武郎服務期間跨越勞基法施行前後，依勞基法
    第84條之2前段、後段規定：「勞工工作年資自受僱之日起
    算，適用本法前之工作年資，其資遣費及退休金給與標準，
    依其當時應適用之法令規定計算」、「適用本法後之工作年
    資，其資遣費及退休金給與標準，依第17條及第55條規定計
    算」。則原告傅恩洋、江武郎在適用勞基法前之年資及退休
    金給與標準，自應依當時適用之法令即退休規則之規定計算
    ，觀之經濟部所屬事業人員退休撫卹及資遣辦法(下稱系爭
    退撫辦法)第9條，亦同此規定，關於適用勞基法後之年資及
    退休金給與標準，則依勞基法第55條規定計算。退休金基數
    計算方式所稱工資，依退休規則第10條第2項規定：「前項
    所稱工資，依工廠法施行細則第4條之規定」。而工廠法施
    行細則第4條與勞基法第2條第3款規定之工資，兩者內涵相
    同，故依據勞基法第84條之2規定，在勞基法前後之年資，
    不論係適用退休規則或勞基法，其認定標準相同，僅需符合
    「勞務對價性」與「經常性給與」，即屬工資。本件夜點費
    係屬工資，業如前述，即應計入原告傅恩洋、江武郎之退休
    金計算，要無排除勞基法施行前年資之理，被告抗辯應扣除
    勞基法施行前之年資，核屬無據。
　⒉夜點費具備「勞務對價性」與「經常性給與」之要件，而屬
    工資之一部，已如前述，本於相同之說明，亦無從區分初夜
    點心費其中之75元與深夜點心費其中之150元部分而割裂認
    定之理。又系爭夜點費發放之數額、名目的調整，乃被告因
    應社會經濟情況而為，無從因其數額、名目之變更與拆列，
    而改變系爭夜點費為工資之性質，被告抗辯應扣除餐費性質
    之初夜點心費75元與深夜點心費150元計算舊制退休金等語
    ，亦無足採。
  ⒊綜上，系爭夜點費既全部屬於工資，且勞基法施行前年資不
    應扣除，業如前述，被告即應計入平均工資以計算退休金，
    被告抗辯，顯然無據。
　㈢原告8人不受系爭協議書第2條之拘束：
　⒈勞退條例施行前已適用勞基法之勞工，就其依舊制所保留之
    年資，與雇主約定勞僱契約仍存續下，以不低於勞基法所定
    給付標準而結清年資，無損勞工權益，對勞僱雙方自屬有效
    ，勞退條例第11條第3項即闡釋此意旨（最高法院103年度台
    上字第1158號判決意旨參照）。乃勞基法為勞動條件之最低
    標準（勞基法第1條立法目的參照），以保障勞工權益，是
    倘若勞僱雙方約定低於勞基法之標準，勞工自得不受拘束，
    仍得依勞基法之最低標準為請求。
  ⒉經查，系爭夜點費依勞基法規定應計入平均工資，本件兩造
    簽立系爭協議書，其平均工資之計算既未計入系爭夜點費，
    低於勞基法所定之給付標準，自有損原告8人（勞工）權益
    。況系爭協議書第2條約定：「結清舊制之年資採計、基數
    計算方式，悉依據『經濟部所屬事業人員退休撫卹及資遣辦
    法』及勞基法等相關規定辦理。平均工資之計算悉依據44010
    號函核定『經濟部所屬事業機構列入計算平均工資之給與項
    目表』之規定辦理；平均工資內涵加班費之計算悉依據『經濟
    部所屬事業指派加班控管注意事項』第4點第2款規定辦理」
    ，足見系爭協議書仍約定應依系爭退撫辦法及勞基法辦理。
    被告所提出前經被告工會傳閱之快訊(見本院卷第135-138頁
    )、結清舊制年資說明會簡報(見本院卷第149-156頁)、宣導
    舊制結清事宜電子公告欄之畫面，及檔案附件(被告函、注
    意事項、經濟部函，見本院卷第157頁)，其上均未有排除以
    系爭夜點費計算平均工資之內容，且被告提供原告8人選擇
    之年資結清意願調查表、年資結清協議書（見本院卷第171
    至194頁），並未有以44010號函作為附件，難認原告8人於
    簽訂系爭協議書時已確實知悉該給與項目表未包括系爭夜點
    費，而與被告約明排除系爭夜點費作為工資之一部。準此，
    被告抗辯原告8人於簽立協議書後不得再請求云云，並無足
    採。何況，不將夜點費列入平均工資之計算為被告之既定政
    策，於被告所舉辦之說明會，並非商議性質，原告8人無從
    反對或拒絕，縱使反對也無法改變被告此一決定，足見協議
    書係被告一方預定用於同類契約之條款而訂定之契約，其關
    於不將夜點費列入平均工資計算之約定內容，已有使原告8
    人拋棄權利且顯失公平，難認有效。
  ㈣被告未依上開標準核發退休金，原告8人得請求舊制退休金差
    額如附表「應補發金額」欄所示，為兩造所不爭執，原告8
    人請求被告給付上開金額，核屬有據。次按給付有確定期限
    者，債務人自期限屆滿時起，負遲延責任。遲延之債務，以
    支付金錢為標的者，債權人得請求依法定利率計算之遲延利
    息。應付利息之債務，其利率未經約定，亦無法律可據者，
    週年利率為5％，民法第229條第1項、第233條第1項前段、第
    203條分別定有明文。依勞基法第55條第3項規定，雇主應於
    勞工退休之日起30日內給付勞工退休金，定於一定期限內履
    行，俾使勞工債權能迅速獲得清償，依勞退條例第11條第3
    項規定，於勞動契約存續期間結清舊制年資，亦有適用（行
    政院勞工委員會94年4月29日勞動4字第0940021560號函同此
    意旨，本院卷85頁）。參諸前揭說明，被告應於結清舊制年
    資之日起30日內給付，惟被告未於附表「舊制年資結清日期
    」所示之日起30日內給付原告8人結清舊制年資差額，應自
    附表「利息起算日」所示之日起，負遲延責任。是原告8人
    請求被告給付自附表「利息起算日」所示之日起之法定遲延
    利息，洵屬有據。　　
五、綜上所述，原告8人依勞退條例第11條第1項、第3項、退休
    規則第9條第1款、勞基法第84條之2、第55條第1項第1款及
    第3項等規定請求被告分別給付原告如附表「應補發金額」
    欄所示之金額，及各自附表「利息起算日」欄所示日期起至
    清償日止按年息百分5計算之利息，為有理由，應予准許。
六、本件事證已臻明確，兩造其餘攻擊防禦方法，核與判決結果
    不生影響，爰不逐一論述。
七、法院就勞工之給付請求，為雇主敗訴之判決時，應依職權宣
    告假執行；前項情形，法院應同時宣告雇主得供擔保或將請
    求標的物提存而免為假執行，勞動事件法第44條第1項、第2
    項定有明文。本判決係就勞工之給付請求，為雇主敗訴之判
    決，爰依上開規定依職權宣告假執行，並同時宣告被告提供
    相當擔保金額後，得免為假執行。
八、訴訟費用負擔之依據：民事訴訟法第78條。
中　　華　　民　　國　　111 　年　　10 　　月　21　　日
               勞動法庭 審判長  法  官  黃渙文
　　　　　　　　　              法  官  何世全
　　　　　　　　　              法  官  莊毓宸
正本係照原本作成。
如對本判決上訴，須於判決送達後20日內向本院提出上訴狀。如
委任律師提起上訴者，應一併繳納上訴審裁判費。
中　　華　　民　　國　　111 　年　　10　　月　　25　　日
                                書記官  劉欣怡
附表︰
編號 姓名 退撫年資起算日 舊制年資結清日 舊制年資基數（個）  平均夜點費（新臺幣）  應補發金額（新臺幣） 利息起算日(民國) 1 傅恩洋 69年9月1日 109年7月1日 勞基法施行前 7.8333 舊制結清前3個月 4,950元 219,962元 109年8月1日     勞基法施行後 37.1667 舊制結清前6個月 4,875元   2 江武郎 69年10月11日 109年7月1日 勞基法施行前 7.6667 舊制結清前3個月 4,900元 224,544元 109年8月1日     勞基法施行後 37.3333 舊制結清前6個月 5,008.3333元   3 游宗曉 79年8月10日 109年7月1日 勞基法施行前 0.0000 舊制結清前3個月 4,950元 174,708元 109年8月1日     勞基法施行後 35.0000 舊制結清前6個月 4,991.6667元   4 湯榮泉 79年8月10日 109年7月1日 勞基法施行前 0.0000 舊制結清前3個月 4,950元 170,625元 109年8月1日     勞基法施行後 35.0000 舊制結清前6個月 4,875元   5 陳晉乾 79年8月10日 109年7月1日 勞基法施行前 0.0000 舊制結清前3個月 4,950元 170,625元 109年8月1日     勞基法施行後 35.0000 舊制結清前6個月 4,875元   6 羅經銀 81年7月1日 109年7月1日 勞基法施行前 0.0000 舊制結清前3個月 4,950元 160,875元 109年8月1日     勞基法施行後 33.0000 舊制結清前6個月 4,875元   
7 林志隆 79年8月10日 109年7月1日 勞基法施行前 0.0000 舊制結清前3個月 4,950元 161,875元 109年8月1日     勞基法施行後 35.0000 舊制結清前6個月 4,625元   8 徐瑞洲 79年8月10日 109年7月1日 勞基法施行前 0.0000 舊制結清前3個月 4,950元 170,625元 109年8月1日     勞基法施行後 35.0000 舊制結清前6個月 4,875元